【裁判字號】    92,交上易,2151
【裁判日期】    921231
【裁判案由】    過失傷害
【裁判全文】
臺灣高等法院臺中分院刑事判決                九十二年度交上易字第二一五一號
    上  訴  人  臺灣彰化地方法院檢察署檢察官
    上  訴  人
    即  被  告  乙○○
右上訴人等因被告過失傷害案件，不服台灣彰化地方法院中華民國九十二年九月十日
第一審判決（九十二年度交易字第一二九號，起訴案號：台灣彰化地方法院檢察署九
十二年度偵字第四九一○號），提起上訴，本院判決如左：
    主      文
上訴駁回。
    事實及理由
一、本案經本院審理結果，認第一審判決認事用法及量刑均無不當，應予維持，並引
    用第一審判決書記載之事實、證據及理由（除被告所駕駛車輛車號原記載：Ｆ七
    ─七六一號，應更正為ＦＪ─七六一號外，餘如附件）。
二、上訴人即被告乙○○在本院未提出其他有利之證據及辯解，雖仍否認有何過失之
    行為，並辯稱：伊按規定駕車左轉，並無提前左轉之情事，本件車禍是告訴人丙
    ○○酒後騎乘機車撞上伊駕駛之大客車，伊無從防範，且丙○○當時之車速應該
    不止時速二十五公里，否則不會受傷如此嚴重，伊並無過失云云。另檢察官上訴
    意旨以：據告訴人丙○○具狀請求上訴，略以：「被告乙○○駕駛營業大客車左
    轉不當係本件車禍肇事主因，而告訴人丙○○遭被告撞傷，傷勢嚴重，住進加護
    病房，醫院數度對被害人家屬發出病危通知，致使告訴人丙○○精神上承受莫大
    之折磨，被告卻從未表示慰問之意，絕口不提和解之事，反不斷指責告訴人，態
    度惡劣，毫無悔意，原審不察，僅判處被告有期徒刑肆月，顯然過輕」等語前來
    ，經核閱其所述事項，尚非顯無理由，爰依法提起上訴，請求撤銷原判決，更為
    適當合法之判決等語。
三、經查：被告於九十二年一月十七日二十三時二十分，駕駛營業大客車，沿彰化縣
    員林鎮○○路由南往北行駛，行經中山路與靜修路交岔路口，欲行左轉靜修路時
    ，應注意汽車左轉彎時應行至交岔路口中心處左轉，不得占用來車道搶先左轉，
    及轉彎車應讓直行車先行，而依當時之情況，並無不能注意之事由，竟疏未注意
    ，非但未讓對向直行前來之機車先行，且於所駕駛前揭營業大客車尚行達路口中
    心處即貿然提前左轉彎駛入中山路由北往南方向車道，致與酒後騎乘機車亦疏未
    注意車前狀況，而行經該路口之丙○○發生碰撞，使丙○○受傷之事實，業據原
    審依據卷內證據論述甚詳，並無違經驗法則或論理法則之處。而依卷附道路交通
    事故現場圖顯示，被告駕駛營業大客車確未達交岔路口中心處，即提前左轉；況
    被告於原審亦供稱其提前左轉等語（詳見原審卷第二二頁），被告於本院審理否
    認有提前左轉之舉，顯係事後卸責之詞，不足採信。至於所辯告訴人丙○○當時
    車速不止時速二十五公里一節，查依卷附道路交通事故現場圖顯示，車禍現場並
    無煞車痕跡，而處理本件車禍之員警蕭坤哲於原審亦到庭證述現場並無刮地痕或
    煞車痕等語，自無從由煞車痕之長度等推算出告訴人丙○○當時之行車速度。告
    訴人丙○○於警詢時所稱其當時車速約時速二十五公里，是否真實固屬無從證實
    ，惟被告以告訴人丙○○受傷程度而認告訴人丙○○當時行車速度不止時速二十
    五公里，亦屬臆測，本件尚不能證明告訴人丙○○當時有超速行駛之情形，原判
    決未認定告訴人丙○○當時之行車速度僅為時速二十五公里，亦未認定當時有超
    速行駛之情，並無不當，被告否認有過失行為並所為之辯解，尚無可取。次查，
    檢察官援引告訴人丙○○請求上訴意旨，認原審量刑過輕，據以提起上訴。惟查
    ：被告所犯刑法第二百八十四條第二項前段業務過失傷害罪，其法定刑為：「處
    一年以下有期徒刑、拘役或一千元以下罰金（罰金經提高為十倍為一萬元）」；
    而被告於本件符合自首要件，依法應減輕其刑；且本件車禍之肇事責任經鑑定結
    果：丙○○酒精濃度過量駕駛重機車未注意車前狀況，為肇事次因，亦有台灣省
    彰化縣區車輛行車事故鑑定委員會鑑定意見書之記載在卷可參。原審因而審酌被
    告之過失程度、所生危害、告訴人亦有過失，與被告犯罪後之態度暨迄今未向告
    訴人為民事賠償一切情狀，量處被告有期徒刑肆月，並諭知易科罰金之折算標準
    ，其已審酌各項情狀而為量刑，並無量刑過輕之情形，檢察官僅執被告事後態度
    一端而指摘原判決量刑過輕，亦無可取。本件檢察官及被告之上訴均無理由，應
    予駁回。
據上論斷，應依刑事訴訟法第三百七十三條、第三百六十八條，判決如主文。
本案經檢察官甲○○到庭執行職務。
中      華      民      國      九十二    年    十二    月    三十一    日
                                    臺灣高等法院臺中分院刑事第四庭
                                          審判長法  官洪  耀  宗
                                                法  官  蕭  錦  鍾
                                                法  官  江  德  千
右正本證明與原本無異。
不得上訴。
                                                書記官  吳  麗  琴
中      華      民      國      九十三   年       一      月     二     日
                                                                        Ｉ


司法院資訊處製作；財團法人民間司法改革基金會備份。
